---
title: "Ausarbeitung R"
author: "Theo Krinitz, Tim Horlacher"
toc: true
metadata-files: 
  - Quarto Settings/quartosettings.yaml

engine: knitr
editor_options: 
  chunk_output_type: inline
  code-overflow: wrap
execute: 
  cache: true
  warning: false
---

# '[...],aber China[...]' Das Todschlagargument in Klimadebatten

<!-- Definition/Formulierung der Fragestellung -->
## Fragestellung

Die Klimakrise ist eines der drängendsten Probleme unserer Zeit und betrifft uns alle. Die Frage der Verantwortlichkeit wird dabei häufiger gestellt statt Lösungen für die Krise zu suchen. In diesem Zusammenhang wird oft die Rolle Chinas genannt, da das Land der größte CO2-Emittent der Welt ist. 

Teilweise werden dabei aufgrund der großen Emissionen Chinas die Rolle der westlichen Industriestaaten wie Deutschland heruntergespielt. Bspw. hat FDP-Bundestagsabgeordneter Oliver Luksic in folgendem Tweet [@FDP-Tweet] genau dies versucht. In dem Tweet vergleicht er die jährlichen CO2 Emissionen Chinas und Deutschlands.

<blockquote class="twitter-tweet"><p lang="zxx" dir="ltr"><a href="https://t.co/WYJz03pNG0">pic.twitter.com/WYJz03pNG0</a></p>&mdash; Oliver Luksic (@OlliLuksic) <a href="https://twitter.com/OlliLuksic/status/1591531008754589704?ref_src=twsrc%5Etfw">November 12, 2022</a></blockquote> <script async src="https://platform.twitter.com/widgets.js" charset="utf-8"></script> 

Luksic wurde hier massiv kritisiert, da der einfache Vergleich der jährlichen Emissionen nicht das vollständige Bild zeigt.

Doch ist China tatsächlich schuldig an der Klimakrise? In diesem Text werden wir uns damit auseinandersetzen und versuchen, eine fundierte Antwort darauf zu geben. 

<!-- Laden der Daten -->
## Laden von Daten
Um die Frage zu beantworten, wie verantwortlich China an der Klimakrise ist, betrachten wir zwei Datensätze. 

``` {r}
library(tidyverse)
energy <- readr::read_csv('https://nyc3.digitaloceanspaces.com/owid-public/data/energy/owid-energy-data.csv', show_col_types = FALSE)
co2 <- readr::read_csv('https://raw.githubusercontent.com/owid/co2-data/master/owid-co2-data.csv', show_col_types = FALSE)
```

<!-- Bearbeiten/Transformieren der Daten -->
## Bearbeiten und Transformieren der Daten

<!-- Geeignete Visualisierung und Aggregation der Daten -->
## Visualisierung und Aggregation der Daten

```{r}
#| label: fig-co2_per_year
#| fig-cap: Jährlicher Ausstoß von CO₂ in China und Deutschland
co2 %>%
  filter(country == "China" | country == "Germany") %>%
  select(country, year, co2) %>%
  ggplot() +
  geom_line(aes(x = year, y = co2, color = country))+
  labs(
    title = NULL, 
    x = "Jahr",
    y = "CO₂ in Millionen Tonnen"
  )
```

Hier (vgl. @fig-co2_per_year) ist zu erkennen, dass zwar China ca. 17-mal mehr CO₂ als Deutschland in 2021 ausgestoßen hat. Die Zahlen auf die sich [@FDP-Tweet] bezogen hatte, sind korrekt. Problematisch ist, dass hier nicht die Bevölkerungsgröße einbezogen wird.

```{r}
#| label: fig-co2_per_year_per_captia
#| fig-cap: Jährlicher Ausstoß von CO₂ in China und Deutschland pro Einwohner
co2 %>%
  filter(country == "China" | country == "Germany") %>%
  select(country, year, co2_per_capita) %>%
  ggplot() +
  geom_line(aes(x = year, y = co2_per_capita, color = country))+
  labs(
    title = NULL, 
    x = "Jahr",
    y = "CO₂ in Millionen Tonnen pro Einwohner"
  )
```

In diesem Plot (@fig-co2_per_year_per_captia) sind die Bevölkerungsgrößen mit einberechnet. Es zeigt sich, dass die Deutschland für die meiste Zeit deutlich mehr CO₂ ausgestoßen hat. Insbesondere das Wirtschaftswunder in Deutschland war stark auf Kohle und Öl aufgebaut (vgl. @fig-co2_per_year_per_fossil_fuel).

```{r}
#| label: fig-co2_per_year_per_fossil_fuel
#| fig-cap: Jährlicher Anteil der fossilen Energieträger an CO₂ Emissionen
co2 %>%
  filter(country == "Germany" & year > 1945) %>%
  select(country, year, co2, coal_co2, cement_co2, flaring_co2, gas_co2, oil_co2) %>%
  ggplot() +
  #geom_line(aes(x = year, y = co2/co2, color = 'CO2')) +
  geom_line(aes(x = year, y = coal_co2/co2, color = 'Kohle')) +
  geom_line(aes(x = year, y = cement_co2/co2, color = 'Zement')) +
  geom_line(aes(x = year, y = flaring_co2/co2, color = 'Gasfackeln')) +
  geom_line(aes(x = year, y = gas_co2/co2, color = 'Gas')) +
  geom_line(aes(x = year, y = oil_co2/co2, color = 'Öl')) +
  expand_limits(y = c(0, 1)) +
  scale_color_manual(
    name = "Fossiler Energieträger",
    breaks = c('CO2', "Kohle", "Zement", "Gasfackeln", "Gas", "Öl"),
    values = c("CO2" = "black", "Kohle" = "#f8766d", "Zement" = "#a3a500", "Gasfackeln" = "#00bf7d", "Gas" = "#00b0f6", "Öl" = "#e76bf3")
    ) +
  labs(title = NULL, x = 'Jahr', y = 'Anteil der fossilen Energieträger an CO₂ Emissionen')
```



<!-- Zusammenfassung und Schlussfolgerung -->
## Fazit

## Quellen
::: {#refs}
:::