---
title: "Ausarbeitung R"
author: "Theo Krinitz, Tim Horlacher"
toc: true
metadata-files: 
  - Quarto Settings/quartosettings.yaml
---

# '[...],aber China[...]' Das Todschlagargument in Klimadebatten

<!-- Definition/Formulierung der Fragestellung -->
## Fragestellung

Die Klimakrise ist eines der drängendsten Probleme unserer Zeit und betrifft uns alle. Die Frage der Verantwortlichkeit wird dabei häufiger gestellt statt Lösungen
für die Krise zu suchen. In diesem Zusammenhang wird oft die Rolle Chinas genannt, da das Land der größte CO2-Emittent der Welt ist. 

Teilweise werden dabei aufgrund der großen Emissionen Chinas die Rolle der westlichen Industriestaaten wie Deutschland heruntergespielt. Bspw. hat 
FDP-Bundestagsabgeordneter Oliver Luksic in folgendem Tweet [@FDP-Tweet] genau dies versucht. In dem Tweet vergleicht er die jährlichen CO2 Emissionen Chinas und 
Deutschlands.

<blockquote class="twitter-tweet"><p lang="zxx" dir="ltr"><a href="https://t.co/WYJz03pNG0">pic.twitter.com/WYJz03pNG0</a></p>&mdash; Oliver Luksic (@OlliLuksic) <a 
href="https://twitter.com/OlliLuksic/status/1591531008754589704?ref_src=twsrc%5Etfw">November 12, 2022</a></blockquote> <script async src="https://platform.twitter.
com/widgets.js" charset="utf-8"></script> 

Luksic wurde hier massiv kritisiert, da der einfache Vergleich der jährlichen Emissionen nicht das vollständige Bild zeigt.

Doch ist China tatsächlich schuldig an der Klimakrise? In diesem Text werden wir uns damit auseinandersetzen und versuchen, eine fundierte Antwort darauf zu geben.

Zur Datenanalyse wird die Programmiersprache R [@rlang] verwendet. Die Daten werden mit dem Paket `tidyverse` [@tidyverse] geladen und visualisiert.
Für die Visualisierung wurde zusätzlich das Paket `ggstream` [@ggstream] verwendet. Um Kartendaten zu visualisieren, wurden die Pakete `giscoR` [@giscoR] und `sf` 
[@sf] verwendet. Anschließend wurden die Karten mit dem Paket `gganimate` [@gganimate] animiert. Damit die Animation gerendert werden kann kommen das Paket `gifski` [
@gifski] und `transformr` [@transformr] zum Einsatz.

<!-- Laden der Daten -->
## Laden von Daten
Um die Frage zu beantworten, wie verantwortlich China an der Klimakrise ist, betrachten wir zwei Datensätze [@owid-co2; @owid-energy].

``` {r}
library(tidyverse)

types = readr::cols(
  .default = 'd',
  country = 'f',
  iso_code = 'f',
  year = 'i'
)

energy <- readr::read_csv('https://raw.githubusercontent.com/owid/energy-data/master/owid-energy-data.csv', col_types = types)
co2 <- readr::read_csv('https://raw.githubusercontent.com/owid/co2-data/master/owid-co2-data.csv', col_types = types)

```

<!-- Bearbeiten/Transformieren der Daten -->
## Glaubwürdigkeit der Daten

Beide Datensätze beinhalten gleiche Spalten, wie Bevölkerungsdaten oder Bruttoinlandsprodukte. Um eine Vergleichbarkeit beider Datensätze zu garantieren, werden beide 
Daten miteinander verglichen. Zwar stammen beide aus der selben Quelle [@OWID-Github], dennoch ist nicht garantiert, das die Daten übereinstimmen.

```{r}
#| label: fig-comparison_energy_and_co2_dataset
#| fig-cap: Jährliches BIP in Deutschland

energy.filtered <- energy %>%
  filter(country == 'Germany') %>%
  select(country, year, gdp, population)

co2.filtered <- co2 %>%
  filter(country == 'Germany') %>%
  select(country, year, gdp, population)

ggplot() +
  geom_line(data = co2.filtered, aes(x = year, y = gdp, color = "CO2")) +
  geom_line(data = energy.filtered, aes(x = year, y = gdp, color = "Energy")) +
  labs(
    title = NULL,
    x = "Jahr",
    y = "Bruttoinlandsprodukt"
  ) +
  scale_color_manual(
    name = "Datensatz",
    breaks = c('CO2', "Energy"),
    values = c("CO2" = "#f8766d", "Energy" = "#00bfc4")
    )
```

```{r}
#| label: fig-comparison_energy_and_co2_dataset_2
#| fig-cap: Jährliche Einwohnerzahlen in Deutschland

ggplot() +
  geom_line(data = co2.filtered, aes(x = year, y = population, color = "CO2")) +
  geom_line(data = energy.filtered, aes(x = year, y = population, color = "Energy")) +
  labs(
    title = NULL,
    x = "Jahr",
    y = "Einwohnerzahlen"
  ) + 
  scale_color_manual(
    name = "Datensatz",
    breaks = c('CO2', "Energy"),
    values = c("CO2" = "#f8766d", "Energy" = "#00bfc4")
    )
```

In beiden Datensätzen liegen die Daten exakt aufeinander (vgl. @fig-comparison_energy_and_co2_dataset, @fig-comparison_energy_and_co2_dataset_2). Der Energy-Datensatz 
reicht zwar nur bis 1900 zurück, was jedoch ausreichend ist. Beide Datensätze lassen sich direkt miteinander vergleichen. 

```{r}

co2 %>%
  filter(country == 'Afghanistan' & year > 1947) %>%
  head(13)

```

In der Spalte `cement_co2` sind sowohl Werte mit NA und auch 0. Da diese Werte in einer zeitlich logischen Reihenfolge vorkommen ist davon auszugehen das bei den NA 
Werten keine Messungen vorliegen. Deshalb werden die NA-Werte nicht weiter behandelt.

<!-- Geeignete Visualisierung und Aggregation der Daten -->
## Visualisierung und Aggregation der Daten

```{r}
#| label: fig-co2_per_year
#| fig-cap: Jährlicher Ausstoß von CO₂ in China und Deutschland
co2 %>%
  filter(country == "China" | country == "Germany") %>%
  select(country, year, co2) %>%
  ggplot() +
  geom_line(aes(x = year, y = co2, color = country))+
  labs(
    title = NULL, 
    x = "Jahr",
    y = "CO₂ in Millionen Tonnen"
  )
```

Hier (vgl. @fig-co2_per_year) ist zu erkennen, dass zwar China ca. 17-mal mehr CO₂ als Deutschland in 2021 ausgestoßen hat. Die Zahlen auf die sich [@FDP-Tweet] 
bezogen hatte, sind korrekt. Problematisch ist, dass hier nicht die Bevölkerungsgröße einbezogen wird.

```{r}
#| label: fig-co2_per_year_per_captia
#| fig-cap: Jährlicher Ausstoß von CO₂ in China und Deutschland pro Einwohner
co2 %>%
  filter(country == "China" | country == "Germany") %>%
  select(country, year, co2_per_capita) %>%
  ggplot() +
  geom_line(aes(x = year, y = co2_per_capita, color = country))+
  labs(
    title = NULL, 
    x = "Jahr",
    y = "CO₂ in Millionen Tonnen pro Einwohner"
  )
```

In diesem Plot (@fig-co2_per_year_per_captia) sind die Bevölkerungsgrößen mit einberechnet. Es zeigt sich, dass die Deutschland für die meiste Zeit deutlich mehr CO₂ 
ausgestoßen hat. Zwar wird in dieser Arbeit Chinas Emissionen hauptsächlich mit Deutschland verglichen, die Emissionszahlen aus den weiteren europäischen 
Industriestaaten sind aber vergleichbar. In der Animation in @fig-co2_per_capita_europe werden die CO₂ Emissionen pro Einwohner in Europa von 2000 bis 2021 
dargestellt. Über den Verlauf der Jahre ist in allen Ländern ein langsamer Abfall der Emissionen zu erkennen. Dennoch nimmt Deutschland im Vergleich zu anderen 
Ländern einen hohen Wert ein.  

```{r}
#| label: fig-co2_per_capita_europe
#| fig-cap: CO₂ Emissionen pro Einwohner in Europa von 2000 bis 2021

library(sf)
library(giscoR)
library(gganimate)
library(gifski)
library(transformr)

EU_countries <- gisco_get_countries(region = "Europe") %>%
  st_transform(3035)

co2 %>%
  filter(year > 1999) %>%
  select(iso_code, year, co2_per_capita) %>%
  left_join(EU_countries, ., by = c("ISO3_CODE" = "iso_code")) %>%
  ggplot() +
  geom_sf(aes(fill = co2_per_capita)) +
  xlim(c(2200000, 7150000)) +
  ylim(c(1380000, 5500000)) +
  labs(title = 'CO₂ Emissionen pro Einwohner in Europa', subtitle = '{frame_time}') +
  transition_time(year) +
  ease_aes('linear')

```

China und Deutschland haben 2021 ca. gleich viele CO₂ Emissionen pro 
Einwohner ausgestoßen. Trotzdem ist festzuhalten, dass in den letzten 20 
Jahren die Tendenz in Deutschland sinkend war (vgl. @fig-energy_distribution_germany), 
während Chinas aggressive Wirtschaftspolitik immer mehr Emissionen in Kauf 
genommen hatte (vgl. @fig-energy_distribution_china). Zwar kommen 
erneuerbare 
Energiequellen langsam, aber die fossilen Energieträger sind weiterhin die 
primären Energiequellen. Gerade Öl und Gas sind mit dem Abschalten vieler 
Atomkraftwerke 
[@AKW-Abschaltungen] noch wichtiger geworden. Jedoch ist das Ziel bis 2022 
vollständig aus der Atomkraft auszusteigen nicht erreicht worden.

```{r}
#| label: fig-energy_distribution_germany
#| fig-cap: Jährlicher Energie-Verbrauch in Deutschland aufgeteilt nach Energiequelle

library(ggstream)

energy %>%
  filter(country == "Germany") %>%
  select(year, country, population, ends_with("_consumption")) %>%
  pivot_longer(cols = c("coal_consumption", "oil_consumption", "gas_consumption", "nuclear_consumption", "biofuel_consumption","solar_consumption", "wind_consumption", "hydro_consumption", "other_renewable_consumption"),
               names_to = "energy_source",
               values_to = "energy_consumption") %>%
  mutate(
    energy_source = gsub("_consumption", "", energy_source)
  ) %>%
  ggplot() +
  geom_stream(aes(x = year, y = energy_consumption, fill = energy_source)) +
  labs(title = NULL, x = 'Jahr', y = 'Jährlicher Energie-Verbrauch in Deutschland in TWh')
```

```{r}
#| label: fig-energy_distribution_china
#| fig-cap: Jährlicher Energie-Verbrauch in China

energy %>%
  filter(country == "China") %>%
  select(year, country, population, ends_with("_consumption")) %>%
  pivot_longer(cols = c("coal_consumption", "oil_consumption", "gas_consumption", "nuclear_consumption", "biofuel_consumption","solar_consumption", "wind_consumption", "hydro_consumption", "other_renewable_consumption"),
               names_to = "energy_source",
               values_to = "energy_consumption") %>%
  mutate(
    energy_source = gsub("_consumption", "", energy_source)
  ) %>%
  ggplot() +
  geom_stream(aes(x = year, y = energy_consumption, fill = energy_source)) +
  labs(title = NULL, x = 'Jahr', y = 'Jährlicher Energie-Verbrauch in China in TWh')
```

Chinas Energie kommt weiterhin zum größten Teil aus Kohle und Öl. Zwar sind auch hier Ansätze auf dem Weg zu erneuerbaren Energien, sie werden jedoch eher als 
zusätzliche Energiequelle verwendet statt fossile Energieträger abzulösen. Es wurde im Gegensatz zu Detschland aber deutlich stärker in Wasserkraft investiert, was 
aber auch geographische Hintergründe hat. Dadurch schadet China seinen Nachbarn wie Vietnam, da Flüsse immer weniger Wasser führen [@Lenz2020May].

Trotzdem ist festzuhalten, dass der Energieverbrauch pro Einwohner in Deutschland höher ist als in China. 1965 verbauchte Deutschland 18,4-mal mehr Energie pro 
Einwohner als China. In 2021 verbauchte Deutschland pro Einwohner ca. 1,37-mal mehr Energie. Zwar schließt sich diese Lücke, aber nicht indem in Deutschland weniger 
Strom verbaucht wird, sondern indem China aufschließt (vgl. @fig-energy_per_captia). Deutschlands Tendenz sinkt, liegt aber weiterhin über dem Stand von 1965.

```{r}
#| label: fig-energy_per_captia
#| fig-cap: Jährlicher Energie-Verbrauch pro Einwohner in kWh

energy %>%
  filter((country == "China" | country == "Germany") & year > 1965) %>%
  select(country, year, energy_per_capita) %>%
  ggplot() +
  geom_line(aes(x = year, y = energy_per_capita, color = country)) + 
  labs(title = NULL, x = "Jahr", y = "Energie-Verbrauch pro Einwohner in kWh")
```


In den Plots (@fig-co2_per_year_per_fossil_fuel-1, @fig-co2_per_year_per_fossil_fuel-2) werden die Quellen der CO₂ Emissionen dargestellt. Festzustellen ist, dass 
Kohle in Deutschland immer mehr an Bedeutung verliert. Öl und besonders Gas gewinnen an Bedeutung. Gerade Gas ist problematisch im Kontext, dass ein Großteil des 
Gases aus Russland stammte [@Bundesregierung-Gas].

```{r}
#| label: fig-co2_per_year_per_fossil_fuel
#| fig-cap: Jährliche CO₂ Emissionen der fossilen Energieträger


co2 %>%
  filter(country == "Germany" & year > 1965) %>%
  select(country, year, coal_co2, cement_co2, flaring_co2, gas_co2, oil_co2) %>%
  pivot_longer(cols = ends_with("co2"),
               names_to = "co2_source",
               values_to = "co2_emissions"
  ) %>%
  mutate(
    co2_source = gsub("_co2", "", co2_source)
  ) %>%
  ggplot() +
  geom_stream(aes(x = year, y = co2_emissions, fill = co2_source), type = "proportional") +
  labs(title = "Quellen der CO₂ Emissionen Deutschland", x = 'Jahr', y = 'Anteil der fossilen Energieträger an CO₂ Emissionen in Mt')

co2 %>%
  filter(country == "China" & year > 1965) %>%
  select(country, year, coal_co2, cement_co2, flaring_co2, gas_co2, oil_co2) %>%
  pivot_longer(cols = ends_with("co2"),
               names_to = "co2_source",
               values_to = "co2_emissions"
  ) %>%
  mutate(
    co2_source = gsub("_co2", "", co2_source)
  ) %>%
  ggplot() +
  geom_stream(aes(x = year, y = co2_emissions, fill = co2_source), type = "proportional") +
  labs(title = "Quellen der CO₂ Emissionen China", x = 'Jahr', y = 'Anteil der fossilen Energieträger an CO₂ Emissionen in Mt')
```

In China verliert Kohle auch an Bedeutung, trotzdem stammen noch 70% der Emissionen aus Kohle. In Deutschland liegt der Anteil nur noch bei 35%. In China wird die 
Kohle jedoch nicht abgelöst, sondern es kommen zusätzliche Energiequellen hinzu (vgl. @fig-co2_per_year_per_fossil_fuel_china).

```{r}
#| label: fig-co2_per_year_per_fossil_fuel_china
#| fig-cap: Jährliche CO₂ Emissionen der fossilen Energieträger

co2 %>%
  filter(country == "China" & year > 1965) %>%
  select(country, year, coal_co2, cement_co2, flaring_co2, gas_co2, oil_co2) %>%
  pivot_longer(cols = ends_with("co2"),
               names_to = "co2_source",
               values_to = "co2_emissions"
  ) %>%
  mutate(
    co2_source = gsub("_co2", "", co2_source)
  ) %>%
  ggplot() +
  geom_stream(aes(x = year, y = co2_emissions, fill = co2_source)) +
  labs(title = "Quellen der CO₂ Emissionen China", x = 'Jahr', y = 'Anteil der fossilen Energieträger an CO₂ Emissionen in Mt')

```





<!-- Zusammenfassung und Schlussfolgerung -->
## Fazit

Grundsätzlich wurde festgestellt, dass China ca. 17-mal mehr CO₂ im Jahr 2021 ausgestoßen hat mit Tendenz steigend. Trotzdem tragen die westlichen Industriestaaten 
wie Deutschland viel Verantwortung an der momentanen Klimakrise. Zum einen stößt Deutschland pro Einwohner ähnlich viele CO₂-Emissionen aus, zum anderen hat 
Deutschland über weite Teile seiner Geschichte deutlich mehr Emissionen produziert, worauf der aktuelle Wohlstand auch aufbaut. Zwar liegt Deutschland beim 
Energieverbrauch pro Person höher als China, beide Nationen sind bei den CO₂-Emissionen pro Person ungefähr gleich auf. In Deutschland sinkt dabei die Tendenz eher, 
während Chinas Energieverbrauch und CO₂-Emissionen stark wachsen.
{{< pagebreak >}}
In Deutschland wird zwar in erneuerbare Energien investiert, dies hat aber bisher nicht den erwünschten Effekt. Weiterhin stammt die überwiegende Mehrheit des in 
Deutschland verbrauchten Stroms aus fossilen Quellen. Zumindest sinkt die Tendenz bei den CO₂-Emissionen leicht. China im Gegensatz baut einen Großteil des 
Wirtschaftswachstums in den letzten Jahrzehnten auf Kohle. Zwar wird Kohle langsam abgelöst, dies aber nur mit fossilen Energieträgern.  
{{< pagebreak >}}
Zu bedenken ist, dass in dieser Analyse beide Länder unabhängig von einander betrachtet wurden. Dies ist im heutigen Markt nicht mehr realistisch. Sehr viele Produkte 
werden in China produziert und in Deutschland verkauft. Jedoch konnte dieser Blickwinkel nicht betrachtet werden. Festzuhalten ist, dass Deutschland und die 
westlichen Staaten ebenfalls von den Emissionen in China profitieren und viel Produktion nach China verlagert wurde.
{{< pagebreak >}}
Das ändert jedoch nicht, dass die Emissionen ausgestoßen wurden und werden. Seit dem Klimaabkommen 2015 ist beklagend wenig Fortschritt zu beobachten. Besonders 
tragisch ist, dass die Tendenz eher steigend ist und damit die Abwendung einer Klimakatastrophe immer unwahrscheinlicher wird.

## Quellen
::: {#refs}
:::